臺灣桃園地方法院宣示判決筆錄　　　　 96年度審訴字第679號
公　訴　人　臺灣桃園地方法院檢察署檢察官
被　　　告　甲○○
選任辯護人　袁健峰律師
　　　　　　陽文瑜律師
被　　　告　乙○○
上列被告因違反護照條例等案件（起訴案號：96年度偵字第4804
號），於中華民國96年12月19日下午5 時許，在本院第十四法庭
宣示判決，出席職員如下：
　　　　　法　官　曾家貽
　　　　　書記官　陳淑瓊
法官起立朗讀判決主文、犯罪事實要旨、附記事項、處罰條文，
及告以上訴限制、期間並提出上訴狀之法院，且諭知記載其內容
：
一、主  文：
    甲○○連續行使偽造私文書，足以生損害於公眾及他人，處
    有期徒刑陸月，減為有期徒刑月，如易科罰金，以佰元
    （按係銀元，銀元佰元折算新臺幣為玖佰元）折算壹日。
    又行使以變造國民身分證所申請之護照，處有期徒刑捌月，
    減為有期徒刑肆月，如易科罰金，以新臺幣壹仟元折算壹日
    。應執行有期徒刑陸月，如易科罰金，以佰元（按係銀元
    ，銀元佰元折算新臺幣為玖佰元）折算壹日，緩刑貳年。
    乙○○將國民身分證交付他人，以供冒名申請護照，處有期
    徒刑陸月，如易科罰金，以佰元（按係銀元，銀元佰元
    折算新臺幣為玖佰元）折算壹日，減為有期徒刑月，如易
    科罰金，以佰元（按係銀元，銀元佰元折算新臺幣為玖
    佰元）折算壹日，緩刑貳年。
二、犯罪事實要旨：
  (一)被告甲○○因被通緝，為申請護照順利出入境，竟基於行使
    變造特種文書及行使偽造私文書、使公務員登載不實、行使
    以變造之國民身分證所申請得之護照之概括犯意，先後為下
    列行為：
  1.於民國89年4 月14、15日，在被告乙○○桃園縣桃園市○○
    路135 號住處，要求乙○○提供其本人之國民身分證以供冒
    名辦理護照，而乙○○明知甲○○欲冒用其本人之名義申請
    護照，竟仍將其所有之國民身分證交予甲○○，甲○○於取
    得前開乙○○所有之國民身分證後，旋於當日，在其桃園縣
    八德市○○路151 巷41弄5 號住處內，擅自將自己之照片換
    貼至上開國民身分證上，藉此變造之國民身分證以供申請護
    照之用，隨即於同年月18日，在其前揭住處，冒用乙○○名
    義，於「中華民國普通護照申請書」（下稱護照申請書）上
    虛偽填載申請人為乙○○及緊急聯絡人、地址等內容，而偽
    造乙○○名義之護照申請書之私文書，連同前揭變造之身分
    證影本，委由銓佳興旅行社之不知情成年職員，持之向外交
    部領事事務局申辦護照而行使上開偽造之護照申請書及變造
    之身分證，使不知情之外交部領事事務局承辦人員誤認相片
    上之人為護照申請人乙○○，並據以核發相片所示之人為甲
    ○○本人，但名義人為乙○○、護照號碼為Ｍ000000
    00號之護照予甲○○，足以生損害於外交部領事事務局對
    於護照核發之正確性及乙○○；甲○○於獲取前開以變造之
    身分證申請之護照後，即基於行使以變造之身分證所申請得
    之護照及使公務員登載不實之概括犯意，先後於附表一所示
    之時間，在桃園縣大園鄉臺灣桃園國際機場（下稱桃園國際
    機場），冒用乙○○名義，並出示行使前開護照予通關證照
    查驗人員以搭機出、入境，使不知情之證照查驗人員將「乙
    ○○」出、入境之不實事項輸入電腦，而使公務員將該不實
    事項登載於職務上所掌之入出境電腦報表公文書上，均足以
    生損害於入出境管理機關對於入出境管理之正確性及乙○○
    。
  ２甲○○因其以前揭變造之國民身分證申請所得之護照即將屆
    期，乃承前概括犯意，於94年2 月16日，在其桃園縣桃園市
    ○○街40之3 號住處內，仍擅自冒用乙○○名義，於護照申
    請書上虛偽填載申請人為乙○○及緊急聯絡人、地址等內容
    ，而偽造乙○○名義之護照申請書之私文書，連同前揭乙○
    ○所交付而由甲○○擅自變造之身分證影本，委由翔富旅行
    社之不知情成年職員，持之向外交部領事事務局申辦護照而
    行使上開偽造之護照申請書及變造之身分證，使不知情之外
    交部領事事務局承辦人員誤認相片上之人為乙○○，並據以
    核發相片所示之人為甲○○本人，但名義人為乙○○、護照
    號碼為000000000號之護照予甲○○，足以生損害
    於外交部領事事務局對於護照核發之正確性及乙○○；甲○
    ○於獲取前開以變造之身分證申請之護照後，即承前行使以
    變造之身分證所申請得之護照及使公務員登載不實之概括犯
    意，先後於附表二所示之時間，在桃園國際機場，冒用乙○
    ○名義，並出示行使前開護照予通關證照查驗人員以搭機出
    、入境，使不知情之證照查驗人員將「乙○○」出、入境之
    不實事項輸入電腦，而使公務員將該不實事項登載於職務上
    所掌之入出境電腦報表公文書上，均足以生損害於入出境管
    理機關對於入出境管理之正確性及乙○○。
  (二)甲○○另基於以一行使以變造之身分證所申請得之護照及同
    時使公務員登載不實之犯意，於95年9 月19日返國入境時，
    冒用乙○○名義，仍出示行使前開護照供證照查驗人員查驗
    ，同時使證照查驗人員將「乙○○」入境之不實事項輸入電
    腦，而登載於公文書上，足以生損害於入出境管理機關對於
    入出境管理之正確性及乙○○。嗣乙○○於95年10月16日，
    其上開交付國民身分證，以供甲○○冒名申請護照之犯罪未
    經發覺前，向臺灣桃園地方法院檢察署具狀自首犯罪，並接
    受裁判。
三、附記事項：
    被告二人本件犯行之犯罪時間，均在96年4 月24日之前，所
    犯均合於中華民國九十六年罪犯減刑條例第2 條第1 項第3
    款規定之減刑條件，爰均減其宣告刑二分之一。
四、處罰條文：
    護照條例第23條第1 項、第2 項、第3 項，修正後刑法第2
    條第1 項前段、第11條前段、第62條前段、第74條第1 項第
    1 款、第2 款，刑法第216 條、第210 條、第212 條、第21
    4 條、第55條、第41條第1 項前段，修正前刑法第56條、第
    55條、第51條第5 款、第41條第1 項前段、第2 項，刑法施
    行法第1 條之1 第1 項、第2 項前段、第3 條之1 第3 項，
    修正前罰金罰鍰提高標準條例第2 條，中華民國九十六年罪
    犯減刑條例第2 條第1 項第3 款、第7 條、第9 條、第10條
    第1 項。
五、協商判決除有刑事訴訟法第455 條之4 第1 項第1 款於本訊
    問程序終結前，被告撤銷協商合意或檢察官撤回協商聲請者
    ；第2 款被告協商之意思非出於自由意志者；第4 款被告所
    犯之罪非第455 條之2 第1 項所定得以協商判決者；第6 款
    被告有其他較重之裁判上一罪之犯罪事實者；第7 款法院認
    應諭知免刑或免訴、不受理者情形之一，及違反同條第2 項
    「法院應於協商合意範圍內為判決；法院為協商判決所科之
    刑，以宣告緩刑或2 年以下有期徒刑、拘役或罰金為限」之
    規定者外，不得上訴。
六、如有前述例外得上訴之情形，又不服本件判決，得自收受判
    決送達後10日內，向本院提出上訴書狀，上訴於第二審法院
    。
中　　華　　民　　國　　96　　年　　12　　月　　19　　日
                          刑事庭    法　官　曾家貽
                                    書記官  陳淑瓊
以上正本證明與原本無異。
                                    書記官  陳淑瓊
中　　華　　民　　國　　96　　年　　12　　月　　19　　日
附錄本案論罪科刑依據之法條：
護照條例第23條
偽造、變造國民身分證以供申請護照，足以生損害於公眾或他人
者，處 5 年以下有期徒刑、拘役或科或併科新臺幣 50 萬元以
 下之罰金。
行使前項文書者，亦同。
將國民身分證交付他人或謊報遺失，以供冒名申請護照者，處
5 年以下有期徒刑、拘役或科或併科新臺幣10萬元以下之罰金。
前項冒用名義者，亦同。
受託申請護照，明知第 1 項至第 4 項事實或偽造、變造或冒用
之照片，仍代申請者，處5 年以下有期徒刑、拘役或科或併科新
臺幣10萬元以下之罰金。
附表一：
┌──┬────┬──────┐
│編號│入出境別│時        間│
├──┼────┼──────┤
│1.  │出境    │89年5 月12日│
│    ├────┼──────┤
│    │入境    │89年5 月23日│
├──┼────┼──────┤
│2.  │出境    │89年5 月31日│
│    ├────┼──────┤
│    │入境    │89年6 月15日│
├──┼────┼──────┤
│3.  │出境    │89年8 月26日│
│    ├────┼──────┤
│    │入境    │89年9 月11日│
├──┼────┼──────┤
│4.  │出境    │89年12月13日│
│    ├────┼──────┤
│    │入境    │89年12月20日│
├──┼────┼──────┤
│5.  │出境    │90年1 月13日│
│    ├────┼──────┤
│    │入境    │90年2 月10日│
├──┼────┼──────┤
│6.  │出境    │90年2 月19日│
│    ├────┼──────┤
│    │入境    │90年4 月24日│
├──┼────┼──────┤
│7.  │出境    │90年6 月9 日│
│    ├────┼──────┤
│    │入境    │90年6 月15日│
├──┼────┼──────┤
│8.  │出境    │90年7 月5 日│
│    ├────┼──────┤
│    │入境    │90年10月27日│
├──┼────┼──────┤
│9.  │出境    │90年12月20日│
│    ├────┼──────┤
│    │入境    │91年3 月5 日│
├──┼────┼──────┤
│10. │出境    │91年3 月22日│
│    ├────┼──────┤
│    │入境    │91年5 月11日│
├──┼────┼──────┤
│11. │出境    │91年5 月22日│
│    ├────┼──────┤
│    │入境    │91年7 月8 日│
├──┼────┼──────┤
│12. │出境    │91年7 月15日│
│    ├────┼──────┤
│    │入境    │91年9 月11日│
├──┼────┼──────┤
│13. │出境    │91年9 月22日│
│    ├────┼──────┤
│    │入境    │91年11月13日│
├──┼────┼──────┤
│14. │出境    │91年12月2 日│
│    ├────┼──────┤
│    │入境    │92年3 月20日│
├──┼────┼──────┤
│15. │出境    │92年3 月25日│
│    ├────┼──────┤
│    │入境    │92年4 月7 日│
├──┼────┼──────┤
│16. │出境    │92年4 月17日│
│    ├────┼──────┤
│    │入境    │93年1 月8 日│
├──┼────┼──────┤
│17. │出境    │93年1 月14日│
│    ├────┼──────┤
│    │入境    │93年2 月13日│
├──┼────┼──────┤
│18. │出境    │93年2 月16日│
│    ├────┼──────┤
│    │入境    │93年3 月3 日│
├──┼────┼──────┤
│19. │出境    │93年3 月5 日│
│    ├────┼──────┤
│    │入境    │94年2 月2 日│
└──┴────┴──────┘
附表二：
┌──┬────┬──────┐
│編號│入出境別│時        間│
├──┼────┼──────┤
│1.  │出境    │94年2 月25日│
│    ├────┼──────┤
│    │入境    │94年4 月15日│
├──┼────┼──────┤
│2.  │出境    │94年5 月3 日│
│    ├────┼──────┤
│    │入境    │94年6 月24日│
├──┼────┼──────┤
│3.  │出境    │94年6 月27日│
│    ├────┼──────┤
│    │入境    │94年10月11日│
├──┼────┼──────┤
│4.  │出境    │94年10月26日│
│    ├────┼──────┤
│    │入境    │94年12月6 日│
├──┼────┼──────┤
│5.  │出境    │94年12月20日│
│    ├────┼──────┤
│    │入境    │95年2 月20日│
├──┼────┼──────┤
│6.  │出境    │95年2 月28日│
│    ├────┼──────┤
│    │入境    │95年3 月6 日│
├──┼────┼──────┤
│7.  │出境    │95年3 月10日│
│    ├────┼──────┤
│    │入境    │95年3 月14日│
├──┼────┼──────┤
│8.  │出境    │95年3 月18日│
│    ├────┼──────┤
│    │入境    │95年3 月28日│
├──┼────┼──────┤
│9.  │出境    │95年4 月16日│
│    ├────┼──────┤
│    │入境    │95年5 月24日│
├──┼────┼──────┤
│10. │出境    │95年5 月25日│
└──┴────┴──────┘
